【裁判字號】    90,簡上,110
【裁判日期】    900731
【裁判案由】    業務侵占
【裁判全文】
臺灣高雄地方法院刑事判決                          九十年度簡上字第一一號
    上  訴  人  臺灣高雄地方法院檢察署檢察官
    被      告  甲○○
右列上訴人因業務侵占案件，不服台灣高雄地方法院高雄簡易庭九十年五月七日九十
年度雄簡字第三四四號簡易判決（起訴案號：九十年度偵字第八二六號）提起上訴，
本院判決如左：
    主  文
原判決撤銷。
甲○○連續意圖為自己不法之所有，而侵占對於業務上所持有之物，處有期徒刑陸月
，如易科罰金，以參佰元折算壹日。
    事  實
一、甲○○自民國八十九年三月二十日起，在設於高雄市○○○路二十八號一樓Ａ室
    之南雄輪胎股份有限公司（以下簡稱南雄公司）擔任業務員，負責公司產品銷售
    、送貨及收取貨款等業務，為從事業務之人，竟意圖為自己不法之所有，基於概
    括之犯意，自八十九年八月份起至同年十月間某日止，連續多次將其持有業務上
    收取之款項合計新台幣（以下同）九十六萬五千四百七十元拒不繳回南雄公司，
    以此方式侵吞入己。嗣於同年十月間為南雄公司發覺。甲○○乃於有偵查犯罪職
    權之公務員知悉犯罪事實前，向臺灣高雄地方法院檢察署具狀自首。
二、案經甲○○自首由臺灣高雄地方法院檢察署檢察官偵查聲請簡易判決處刑。
    理  由
一、上開事實業據被告甲○○自白不諱，核與被害人南雄公司之代理人劉秦祥指述情
    節相符，並有統計表、存證信函各一紙在卷可稽，被告罪證明確，犯行堪以認定
    。
二、核被告所為係犯刑法第三百三十六條第二項之業務侵佔罪。核被告所為數行為，
    時間緊接，所犯罪名相同，顯係出於概括之犯意為之，為連續犯，爰依刑法第五
    十六條之規定以一罪論，並加重其刑。按刑法關於自首減刑之規定，本為使犯罪
    事實易於發覺及鼓勵犯人知所悔悟而設，故犯人就其犯罪行為茍已到官自首，縱
    令對於犯罪之原因未肯盡情披露，仍未失有自首之效力（最高法院二十二年上字
    第四五０二號判例可資參照），是本案被告於犯罪未發覺前，主動向臺灣高雄地
    方法院檢察署具狀表明願接受裁判，與同法第六十二條之規定相符，爰依該條規
    定減輕其刑，雖被害人南雄公司認被告係為邀輕典並逃避債務始向臺灣高雄地方
    法院檢察署自首，仍無礙於法律之適用。被告上開刑之加重及減輕應依同法第七
    十一條第一項之規定先加後減之。
三、原審予以論罪科刑固非無見，惟查被告侵占之金額高達九十六萬五千四百七十元
    ，雖因無固定收入，致迄今均未償還，亦未與被害人公司成立和解，然被害人公
    司之損害不算輕微，原審僅從輕量處有期徒刑五月，尚有未洽。檢察官循被害人
    請求上訴意旨，指摘原判決量刑過輕為有理由，自應由本院將原判決予以撤銷改
    判。審酌被告侵占所得金額不在少數，對被害人公司所生之損害不輕，迄今尚未
    與被害人公司和解，及犯後態度良好等一切情狀，量處如主文所示之刑。按刑法
    第四十一條，已於九十年一月十日修正公布，並於同月十二日施行，其第一項前
    段規定為「犯最重本刑為五年以下有期徒刑之罪，而受六月以下有期徒刑或拘役
    之宣告，因身體、教育、職業或家庭之關係或因其他正當事由，執行顯有困難者
    ，得以一元以上三元以下折算一日，易科罰金。」，本件被告犯罪後，上開犯行
    ，已變更屬得易科罰金之罪，依最高法院二十四年七月刑庭總會決議，易科罰金
    之事項，應依刑法第二條第一項之規定，適用修正後之刑法第四十一條之新法，
    本件爰諭知易科罰金折算標準，以資懲儆。
據上論斷，應依刑事訴訟法第四百五十五條之一第三項、第三百六十九條第一項前段
、第三百六十四條、第二百九十九條第一項前段，刑法第二條第一項前段、第五十六
條、第三百三十六條第二項、第六十二條、修正後第四十一條第一項，罰金罰鍰提高
標準條例第一條前段、第二條，判決如主文。
本案經檢察官陳建和到庭執行職務。
中      華      民      國    九十      年      七      月    三十一    日
                                    臺灣高雄地方法院刑事第三庭
                                        審判長  法  官  宋  明  中
                                                法  官  簡  志  瑩
                                                法  官  李  淑  惠
右正本證明與原本無異。
不得上訴。
                                                書記官  馮  欽  鳳
中    華    民    國      九十      年      七      月      三十一      日


司法院資訊處製作；財團法人民間司法改革基金會備份。
